【裁判字號】    89,簡上,160
【裁判日期】    900515
【裁判案由】    毒品危害防制條例
【裁判全文】
臺灣桃園地方法院刑事判決                        八十九年度簡上字第一六號
    上  訴  人  臺灣桃園地方法院檢察署檢察官
    被      告  甲○○
右列上訴人因被告違反毒品危害防制條例案件，不服本院八十九年度桃簡字第三九七
號中華民國八十九年三月二十四日第一審判決（檢察官聲請簡易判決案號：八十九年
度偵緝字第一七四號），提起上訴及移送併案審理（台灣桃園地方法院檢察署八十九
年度毒偵字第一０三０號、八十九年度毒偵字第二二五六號），本院管轄之第二審合
議庭判決如左：
    主  文
原判決撤銷。
甲○○連續施用第二級毒品，處有期徒刑陸月，如易科罰金以佰元折算壹日。
扣案之第二級毒品安非他命壹包（驗餘淨重壹點玖壹公克）沒收銷燬之。
    事  實
一、甲○○前因施用毒品案件，經本院以八十八年度毒聲字第二二０三號裁定送觀察
    、勒戒後，認無繼續施用毒品傾向，由台灣桃園地方法院檢察署檢察官於民國八
    十八年六月一日以八十八年度偵字第四二五八號不起訴處分確定，猶不知悔改，
    又基於施用第二級毒品安非他命之概括犯意，自八十八年七月初某日起至八十九
    年二月二日止，連續在其位於桃園縣大園鄉和平村五鄰下縣厝子十二號住處之池
    塘旁及桃園縣中壢市○○路○段三三五號等處所，非法施用第二級毒品安非他命
    多次。為警分別於八十八年七月十二日晚上十一時五十分許，在國道一號高速公
    路七一公里南向楊梅收費站查獲，扣得安非他命乙包（驗餘淨重一．九一公克）
    ；復於八十九年二月二日下午五時四十分許，在桃園縣中壢市○○路○段三三五
    號查獲。嗣經台灣桃園地方法院檢察署檢察官聲請，經本院以八十八年度毒聲字
    第五三二八號裁定送觀察、勒戒，認有繼續施用毒品之傾向。
二、案經內政部警政署國道公路警察局第二警察隊報請台灣桃園地方法院檢察署檢察
    官偵查起訴及併案審理。
    理  由
一、訊據被告甲○○對於右揭時、地施用第二級毒品之犯行業於本院八十九年十月十
    七日訊問時供承不諱，而被告於為警查獲後分別為警採取之尿液，經送鑑驗之結
    果，均呈甲基安非他命陽性反應，此有苗栗縣衛生局八十八年七月十六日八八衛
    六字第八八一０五五三號尿液煙毒檢驗成績書、桃園縣衛生局八十九年二月十六
    日出具之不法藥物尿液檢定書、法務部調查局檢驗通知書各乙紙在卷足憑。此外
    復有安非他命乙包（驗餘淨重一．九一公克）扣案可資佐證，而該安非他命經送
    鑑定確係第二級毒品甲基安非他命，亦有法務部調查局出具之檢驗通知書乙紙附
    卷可參。又被告前因施用毒品案件，經本院以八十八年度毒聲字第二二０三號裁
    定送觀察、勒戒後，認無繼續施用毒品傾向，於八十八年六月一日經台灣桃園地
    方法院檢察署檢察官以八十八年度偵字第四二五八號不起訴處分確定，復又因施
    用第二級毒品安非他命，經本院以八十八年度毒聲字第五三二八號裁定送觀察、
    勒戒，認有繼續施用毒品之傾向，再經本院於八十九年三月一日以八十九年度毒
    聲字第一六三七號裁定送強制戒治，嗣經本院於八十九年八月四日以八十九年毒
    聲字第五一一一號裁定停止戒治，有前開不起訴處分書、裁定、台灣桃園看守所
    附設觀察勒戒所八十九年二月二十三日桃所澄衛勒字第五０二號函暨所附之有無
    繼續施用毒品傾向證明書及台灣桃園地方法院檢察署刑案資料查註紀錄表、台灣
    高等法院被告全國前案紀錄表可憑。故本件事證明確，被告犯行洵堪認定，應予
    依法論科。
二、核被告所為，係犯毒品危害防制條例第十條第二項之罪。被告施用第二級毒品前
    之持有第二級毒品行為（同條例第十一條第二項），本應以持有論，惟持有後進
    而施用，其持有之低度行為應被施用之高度行為所吸收，故不再論其非法持有第
    二級毒品罪。被告先後多次犯行，時間緊接，犯罪構成要件相同，顯係基於概括
    犯意為之，依連續犯規定應論以一罪，並依法加重其刑。檢察官就被告自八十八
    年七月十三日起至八十九年二月二日施用安非他命之犯行雖未起訴，惟該部分為
    起訴效力所及，基於審判不可分之原則，本院應併予審理。
三、原審據以論罪科刑，固非無見，惟就被告自八十八年七月十三日起至八十九年二
    月二日止之施用第二級毒品犯行未及審酌，自有未洽，且引用法條就刑法第十一
    條漏未引用前段，檢察官上訴意旨執此指摘原判決不當，為有理由，應由本院將
    原判決撤銷改判。爰審酌被告吸用安非他命期間之久暫及次數、其犯後坦承犯行
    、其施用毒品係自戕之行為，尚無害及他人等一切情狀，量處如主文所示之刑，
    並諭知易科罰金之折算標準，以資懲儆。另刑法第四十一條業經立法院於九十年
    一月四日修正通過，於九十年一月十日公布，而於九十年一月十二日施行，其乃
    將得以諭知易科罰金之範圍加以擴大，被告所犯之罪雖依舊法之規定本亦得以宣
    告易科罰金，然刑法第四十一條之法條文字既經修正，且亦多增列第二項，此乃
    原審法院所未及審查者，因之，本件易科罰金之折算標準之諭知當亦適用裁判時
    之新修正之刑法第四十一條第一項前段之規定，附此敘明。扣案之安非他命一包
    （驗餘淨重一．九一公克），應依毒品危害防制條例第十八條第一項前段之規定
    ，宣告沒收銷燬之。又與被告同於八十九年二月二日下午五時四十分許，在桃園
    縣中壢市○○路○段三三五號為警查獲之江文崇雖稱：當時在伊身上查獲之安非
    他命十五包（毛重共計九．一公克）、安非他命吸食器一組、殘餘空袋四個均係
    甲○○因有事外出，怕為警查獲才寄放在伊身上云云，惟此為被告所否認，且被
    告既與江文崇同時為警查獲，顯然已無寄放之必要，是以被告之所陳堪信屬實，
    既非被告所有，且與被告之施用行為無關，故不另為沒收銷燬之諭知。
四、本件被告經合法傳喚，無正當之理由不到庭，本院不待其陳述逕行判決，併此敘
    明。
據上論斷，應依刑事訴訟法第四百五十五條之一第三項、第三百六十九條第一項前段
、第三百七十一條、第三百六十四條、第二百九十九條第一項前段，毒品危害防制條
例第十條第二項、第十八條第一項前段，刑法第十一條前段、第二條第一項前段、第
五十六條、第四十一條第一項前段，罰金罰鍰提高標準條例第二條，判決如主文。
本案經檢察官鄭重文到庭執行職務。
中      華      民      國    九十      年      五      月     十五     日
                              臺灣桃園地方法院刑事第二庭
                                  審判長法  官    王   兆   飛
                                        法  官    李   桂   英
                                        法  官    林   恆   吉
右正本證明與原本無異。
不得上訴。
                                        書記官    邱   仲   騏
中      華      民      國    九十      年      五      月     二十一   日
附錄本案論罪科刑法條全文：
毒品危害防制條例第十條第二項：
施用第二級毒品者，處三年以下有期徒刑。


司法院資訊處製作；財團法人民間司法改革基金會備份。
